【裁判字號】    95,簡上,234
【裁判日期】    950830
【裁判案由】    竊盜
【裁判全文】
臺灣桃園地方法院刑事判決             95年度簡上字第234號
公  訴  人  臺灣桃園地方法院檢察署檢察官
上  訴  人
即  被  告  甲○○○○○  ○○.
上列上訴人因竊盜案件，不服本院簡易庭95年4 月28日95年度壢
簡字第576 號第一審刑事簡易判決（聲請簡易判決處刑案號：95
年度偵字第6109號），提起上訴，本院管轄之第二審判決如下︰
    主  文
上訴駁回。
甲○○○○○  ○○○  ○○○○○○緩刑貳年，緩刑期內付保
護管束，以驅逐出境代之。
    事  實  及  理  由
一、本件經本院管轄第二審之合議庭審理結果，認原審以被告甲
    ○○○○○  ○○○  ○○○○○○犯刑法第三百二十一條
    第一項第三款之攜帶兇器竊盜罪，判處被告有期徒刑六月，
    如易科罰金，以三百元（銀元）折算一日，並諭知於刑之執
    行完畢或赦免後，驅逐出境，其認事用法及量刑均無不當，
    應予維持，並引用第一審判決書記載之事實、證據及理由（
    詳如附件）。
二、按刑法第二條第一項比較裁判時法或行為時法何者有利於行
    為人，應就與罪刑有關之一切情形，全部加以比較，依綜合
    判斷之結果，為整體之適用，不得割裂事項而分別適用裁判
    時或行為時法中個別有利之條文，始能符合法律修正及上開
    條項所定原則從新例外從輕之旨，最高法院著有八十七年度
    台上字第二四七六號判決意旨可供參照。次查，被告行為前
    ，刑法部分條文於九十四年二月二日修正公布，罰金罰鍰提
    高標準條例亦隨之於九十五年五月十七日修正公布，上開二
    項修正條文均於被告行為後之九十五年七月一日起施行，修
    正後刑法第二條第一項對新舊法之比較，規定：「行為後法
    律有變更者，適用行為時之法律，但行為後之法律有利於行
    為人者，適用最有利於行為人之法律」，此係規範行為人行
    為後法律變更所生新舊法律比較適用之準據法，本身並無比
    較新舊法之問題。而關於(1)易科罰金之折算標準、(2)緩刑宣
    告等事項，均有變更（詳如附表所示）。經比較新舊刑法及
    相關規定，並參酌前引最高法院裁判意旨，為綜合比較結果
    ，應以修正前之法律規定，對被告較為有利，依修正後刑法
    第二條第一項前段規定，應適用行為時法律之規定。原審雖
    未及比較適用新舊法，惟修正後刑法第二條第一項規定係以
    適用行為時法為原則，已見前述，準此，本案上訴本院合議
    庭後，經比較新舊法結果，既仍應適用行為時法，則原判決
    適用行為時法，即無不當，自不因其未及比較新舊法，而構
    成撤銷之事由，先予敘明。
三、被告上訴意旨略以：伊承認犯罪，惟原審量刑過重，請求宣
    告緩刑等語。
四、按法官於有罪判決如何量處罪刑，甚或是否宣告緩刑，均為
    實體法賦予審理法官裁量之刑罰權事項，法官行使此項裁量
    權，自得依據個案情節，參酌刑法第五十七條所定各款犯罪
    情狀之規定，於法定刑度內量處被告罪刑；除有逾越該罪法
    定刑或法定要件，或未能符合法規範體系及目的，或未遵守
    一般經驗及論理法則，或顯然逾越裁量，或濫用裁量等違法
    情事之外，自不得任意指摘其量刑違法，最高法院對此並著
    有八十年台非字第四七三號、七十五年台上字第七０三三號
    、七十二年台上字第六六九六號、七十二年台上字第三六四
    七號等判例可資參照。準此，法官量刑，如非有上揭明顯違
    法之情事，自不得擅加指摘其違法或不當。本件原審審酌被
    告並無前科、犯罪之手段、生活狀況、智識程度，及其犯後
    並無悔意等一切情狀，量處被告有期徒刑六月，如易科罰金
    以（銀元）三百元折算一日，並依修正前刑法第九十五條規
    定諭知於其刑之執行完畢後，驅逐出境，並無不合，量刑亦
    甚妥適。被告上訴意旨空言指稱原審量刑過重云云，並無可
    採，其上訴應予駁回。
五、被告並無前科，有其臺灣高等法院被告前案紀錄表一份附卷
    可稽，在本院審理時並已坦承犯行，應有悔意，經此偵審教
    訓，當知警惕而無再犯之虞，本院因認上揭所宣告之刑，以
    暫不執行為當，爰併宣告緩刑二年，緩刑期內並交付保護管
    束，以勵自新。被告係越南籍之外國人，此有其外勞居留資
    料查詢報表一份附卷可稽，依保安處分執行法第七十四條之
    一第一項規定，上開保護管束以驅逐出境代之。
據上論斷，應依刑事訴訟法第四百五十五條之一第三項、第三百
七十三條、第三百六十八條，修正前刑法第七十四條第一款、第
九十三條第一項、第九十六條前段，保安處分執行法第七十四條
之一第一項，判決如主文。
中    華    民    國    95    年    8     月    30    日
                  刑事第八庭  審判長法  官  曾家貽
                                    法  官  袁雪華
                                    法  官  陳彥宏
以上正本證明與原本無異
不得上訴
                                    書記官  翁其良
中    華    民    國    95    年    8     月    30    日
      附  表
┌──┬───────┬───────┬──────────┐
│相關│修正前條文    │修正後條文    │新舊法比較          │
│法令│              │              │                    │
├──┼───────┼───────┼──────────┤
│易科│刑法第四十一條│刑法第四十一條│1.修正前易科罰金之折│
│罰金│第一項前段：「│第一項前段：「│  算標準，應以銀元一│
│之折│犯最重本刑為五│犯最重本刑為五│  元以上三元以下折算│
│算標│年以下有期徒刑│年以下有期徒刑│  一日，上開數額應依│
│準  │以下之刑之罪，│以下之刑之罪，│  修正前罰金罰鍰提高│
│    │而受六個月以下│而受六個月以下│  標準條例第二條前段│
│    │有期徒刑或拘役│有期徒刑或拘役│  規定，提高為一百倍│
│    │之宣告，因身體│之宣告者，得以│  折算一日，等如以銀│
│    │、教育、職業、│新臺幣一千元、│  元一百元以上三百元│
│    │家庭之關係或其│二千元或三千元│  以下折算一日，再依│
│    │他正當事由，執│折算一日，易科│  現行法規所定貨幣單│
│    │行顯有困難者，│罰金」        │  位折算新台幣條例第│
│    │得以一元以上三│              │  二條規定折算為新臺│
│    │元以下折算一日│              │  幣後，應以新臺幣三│
│    │，易科罰金」  │              │  百元以上九百元以下│
│    ├───────┼───────┤  折算一日。        │
│    │罰金罰鍰提高標│刪除罰金罰鍰提│2.修正後易科罰金之折│
│    │準條例第二條：│高標準條例第二│  算標準，係以新臺幣│
│    │「依刑法第四十│條            │  一千元、二千元或三│
│    │一條易科罰金或│              │  千元折算一日。    │
│    │第四十二條第二│              │3.比較結果，以修正前│
│    │項易服勞役者，│              │  之法律，對被告較為│
│    │均就其原定數額│              │  有利。            │
│    │提高為一百倍折│              │                    │
│    │算一日；法律所│              │                    │
│    │定罰金數額未依│              │                    │
│    │本條例提高倍數│              │                    │
│    │，或其處罰法條│              │                    │
│    │無罰金刑之規定│              │                    │
│    │者，亦同」    │              │                    │
├──┼───────┼───────┼──────────┤
│緩刑│刑法第七十四條│刑法第七十四條│1.不論依修正前或修正│
│    │第一款：「受二│第一項第一款：│  後之規定，本案均得│
│    │年以下有期徒刑│「受二年以下有│  宣告緩刑，惟修正後│
│    │、拘役或罰金之│期徒刑、拘役或│  刑法第七十四第二項│
│    │宣告，而有左列│罰金之宣告，而│  增定得命行為人履行│
│    │情形之一，認為│有下列情形之一│  負擔之規定，且依同│
│    │以暫不執行為適│，認以暫不執行│  條第四項規定，緩刑│
│    │當者，得宣告二│為適當者，得宣│  效力不及於從刑及保│
│    │年以上五年以下│告二年以上五年│  安處分，比較結果，│
│    │之緩刑，其期間│以下之緩刑，其│  自以修正前之規定，│
│    │自裁判確定之日│期間自裁判確定│  對被告較為有利。  │
│    │起算：一、未曾│之日起算：一、│                    │
│    │受有期徒刑以上│未曾因故意犯罪│                    │
│    │刑之宣告者。‧│受有期徒刑以上│                    │
│    │‧‧」        │刑之宣告者。‧│                    │
│    │              │‧‧」，並得依│                    │
│    │              │同條第二項規定│                    │
│    │              │，命犯罪行為人│                    │
│    │              │履行一定負擔。│                    │
└──┴───────┴───────┴──────────┘


司法院資訊處製作；財團法人民間司法改革基金會備份。
